臺灣臺南地方法院刑事判決
110年度交易字第363號
公  訴  人  臺灣臺南地方檢察署檢察官
被      告  趙恒耕


上列被告因公共危險案件，經檢察官提起公訴（110年度偵字第5
781號），被告於審理程序中對被訴事實為有罪之陳述，經本院
裁定進行簡式審判程序，判決如下：
    主  文
趙恒耕駕駛動力交通工具而有吐氣所含酒精濃度達每公升零點二
五毫克以上，累犯，處有期徒刑伍月，併科罰金新臺幣貳萬元，
有期徒刑如易科罰金，罰金如易服勞役，均以新臺幣壹仟元折算
壹日。
 事實及理由
一、本件係經被告趙恒耕於準備程序當庭表示認罪，而經本院裁
    定以簡式審判程序加以審理，依據刑事訴訟法第273條之2、
    第159條第2項之規定，不適用審判外陳述之證據法則中，有
    關限制證據能力之相關規定，合先敘明。
二、本件除證據部分應補充「被告於本院準備及審理程序中之自
    白」外，其餘犯罪事實及證據均引用附件檢察官起訴書之記
    載。
三、核被告所為，係犯刑法第185 條之3 第1 項第1 款駕駛動力
    交通工具而吐氣所含酒精濃度達每公升0.25毫克以上之罪。
    又被告前有起訴書犯罪事實欄所載之前科紀錄，有臺灣高等
    法院被告前案紀錄表1 份在卷可按，其受有期徒刑執行完畢
    後，5 年以內故意再犯本件有期徒刑以上之罪，為累犯，應
    依刑法第47條第1 項規定加重其刑。至司法院釋字第775 號
    解釋，依解釋文及理由之意旨，係指構成累犯者，不分情節
    ，一律加重最低本刑，於不符合刑法第59條所定要件之情形
    下，致生行為人所受之刑罰超過其所應負擔罪責之個案，不
    符罪刑相當原則、比例原則。於此範圍內，在修正前，為避
    免發生上述罪刑不相當之情形，法院就該個案應裁量是否加
    重最低本刑；依此，該解釋係指個案應量處最低法定刑、又
    無法適用刑法第59條在內減輕規定之情形，法院應依此解釋
    意旨裁量不予加重最低本刑（最高法院108年度台上字第338
     號、第976 號、第1941號判決意旨參照）。查本案依被告
    構成累犯及犯罪之情節，並無上開情事，自仍有累犯加重其
    刑規定之適用，併此敘明。爰審酌被告有多次觸犯酒後駕車
    公共危險罪，顯見其未因之前酒駕之裁罰而改正於酒後駕駛
    機動交通工具之行為。再考量被告於本次酒後駕駛之酒精濃
    度為每公升0.82毫克，猶罔顧自己及公眾行人往來之安全騎
    駛重機車上路，認有加重懲處之必要；惟念及被告並未肇事
    致生自己或他人之具體損害；暨被告犯罪後始終坦承犯行，
    態度良好，復斟酌被告自述沒有工作、國小畢業、未婚，沒
    有小孩，核其工作、智識程度及家庭生活狀況一切情狀，量
    處如主文所示之刑，並就有期徒刑及併科罰金刑部分，分別
    諭知易科罰金及易服勞役之折算標準，以示懲儆。
四、據上論斷，應依刑事訴訟法第273條之1第1項、第299條第1
    項前段、第310條之2、第454條第2項，刑法第185條之3第1
    項第1 款、第47條第1 項、第41條第1 項前段、第42條第3
    項，刑法施行法第1 條之1 ，判決如主文。
本案經檢察官吳毓靈提起公訴，檢察官羅瑞昌到庭執行職務。
中    華    民    國   110    年    5     月    18    日
                  刑事第三庭    法  官  張  菁
以上正本證明與原本無異。
如不服本判決應於收受本判決後20日內向本院提出上訴書狀，並
應敘述具體理由。其未敘述上訴理由者，應於上訴期間屆滿後20
日內向本院補提理由書狀（均須按他造當事人之人數附繕本）「
切勿逕送上級法院」。
                                書記官  蔡佳玲
中　　華　　民　　國　　110 　年　　5 　　月　　18　　日
附錄法條：
中華民國刑法第185條之3
駕駛動力交通工具而有下列情形之一者，處二年以下有期徒刑，
得併科二十萬元以下罰金：
一、吐氣所含酒精濃度達每公升零點二五毫克或血液中酒精濃度
    達百分之零點零五以上。
二、有前款以外之其他情事足認服用酒類或其他相類之物，致不
    能安全駕駛。
三、服用毒品、麻醉藥品或其他相類之物，致不能安全駕駛。
因而致人於死者，處三年以上十年以下有期徒刑；致重傷者，處
一年以上七年以下有期徒刑。
曾犯本條或陸海空軍刑法第五十四條之罪，經有罪判決確定或經
緩起訴處分確定，於五年內再犯第一項之罪因而致人於死者，處
無期徒刑或五年以上有期徒刑；致重傷者，處三年以上十年以下
有期徒刑。
附件:
臺灣臺南地方檢察署檢察官起訴書 
                                     110年度偵字第5781號
　　被　　　告　趙恒耕　男　55歲（民國00年0月00日生）
　　　　　　　　　　　　住○○市○○區○○里0鄰○○路000
　　　　　　　　　　　  　巷00弄0號
　　　　　　　　　　　　國民身分證統一編號：Z000000000號
上列被告因公共危險案件，已經偵查終結，認應該提起公訴，茲
將犯罪事實及證據並所犯法條分敘如下：
　　　　　　犯罪事實
一、趙恒耕前因公共危險案件，經臺灣臺南地方法院以107年度
    交簡字第4217號判決有期徒刑3月確定，於民國108年7月11
    日執行完畢。詎猶不思悔悟，明知服用酒類後將會影響其駕
    駛動力交通工具之操控能力，仍於110年1月21日5時30分許
    起，在臺南市○○區○○路000巷00弄0號住處飲用酒類後，
    已達吐氣所含酒精濃度每公升0.25毫克以上，竟仍騎乘車號
    000–LVM號機車上路。嗣行經臺南市○○區○○路000巷00號
    前時，為警攔檢，發現其身上散發酒味，乃於同日12時32分
    許對其作吐氣酒精含量測試，測得其吐氣所含酒精濃度為每
    公升0.82毫克，始知上情。
二、案經臺南市政府警察局永康分局報告偵辦。
　　　　　　 證據並所犯法條
一、證據：
  （一）被告趙恒耕於警詢、偵查中之自白。
  （二）酒精測定紀錄表、呼氣酒精測試器檢定合格證書、舉發
        違反道路交通管理事件通知單。
二、核被告趙恒耕所為，係犯刑法第185條之3第1項第1款駕駛動
    力交通工具而有吐氣所含酒精濃度達每公升0.25毫克以上之
    罪嫌。被告前曾受如犯罪事實欄所載之有期徒刑之執行完畢
    ，有本署刑案資料查註紀錄表在卷可查，其於5年內再故意
    犯有期徒刑以上之本罪，為累犯，請依刑法第47條第1項規
    定，加重其刑。又被告曾有3次公共危險罪之前科，亦有上
    開本署刑案資料查註紀錄表可憑，猶不知悔改，罔顧酒後駕
    車可能肇致自身及他人生命、身體、財產之不確定危害再犯
    本案，請審酌以上情狀，從重量刑。
三、依刑事訴訟法第251條第1項提起公訴。
　此　致
臺灣臺南地方法院
中　　華　　民　　國　 110　　年　　3 　　月　　12　　日
　　　　　　　　　            檢察官   吳 毓 靈
本件證明與原本無異
中　　華　　民　　國　 110　　年　　3 　　月　　25　　日
                              書記官   吳 青 蓉